【裁判字號】    89,易,1217
【裁判日期】    890429
【裁判案由】    毒品危害防制條例
【裁判全文】
臺灣高雄地方法院刑事判決                        八十九年度易字第一二一七號
    公  訴  人  台灣高雄地方法院檢察署檢察官
    被      告  甲○○
右列被告因毒品危害防制條例案件，經檢察官提起公訴 (八十九年度偵字第一一七九
號)，本院判決如左：
    主  文
甲○○連續施用第二級毒品，處有期徒刑肆月，如易科罰金，以參佰元折算壹日。
扣案之安非他命壹小包（驗後毛重壹公克）沒收銷燬之；又吸管貳支、玻璃吸食器壹
支、空夾鏈塑膠袋壹個均沒收。
    事  實
一、甲○○曾於民國八十八年間，因施用第二級毒品化學合成麻醉藥品甲基安非他命
    （下稱安非他命），經台灣高雄地方法院檢察署（下稱高雄地檢署）檢察官聲請
    本院以八十八年度毒聲字第八六五二號裁定送觀察、勒戒後，認無繼續施用毒品
    之傾向，而於八十八年十二月二十一日以八十八年度偵字第二五四一號為不起訴
    處分確定。詎不知悛悔，復基概括之犯意，自八十九年一月八日起至同年一月三
    十日止，連續在其高雄縣鳥松鄉○○○路七號住處，以安非他命晶體置於玻璃球
    內，下端以火加熱燒烤，使安非他命晶體汽化產生煙氣予以吸用之方式，施用第
    二級毒品安非他命多次，平均約二日施用一次。嗣於八十九年一月三十一日十二
    時三十分許，在其上址住處為警查獲，並扣得其持有之安非他命一小包（驗前毛
    重一．０五公克、驗後毛重一公克），及其所有供（非專供）施用安非他命所用
    之吸管二支、玻璃吸食器一支、空夾鏈塑膠袋一個。而據高雄地檢署檢察官聲請
    本院以八十九年度毒聲字第九四九號裁定，送觀察、勒戒後，因有繼續施用毒品
    傾向，由檢察官於八十九年二月十四日，聲請本院於同月廿三日以八十九年度毒
    聲字第一五九０號裁定令入戒治處所施以戒治迄今。
二、案經高雄市政府警察局鳳山分局移請臺灣高雄地方法院檢察署檢察官偵查起訴。
    理  由
一、右揭事實訊據被告甲○○坦承不諱，復有扣案之安非他命一小包（驗前毛重一．
    ０五公克、驗後毛重一公克）及吸管二支、玻璃吸食器一支、空夾鏈袋一個可資
    佐證，又上開安非他命一小包、玻璃吸食器一支、空夾鏈塑膠袋一個，經送高雄
    醫學院附設中和紀念醫院檢驗結果，均呈有甲基安非他命反應，有該院出具之編
    號Ｂ0000000號、Ｂ0000000號、Ｂ0000000號、Ｂ000
    0000號檢驗報告單四張附卷可稽。又被告曾於八十八年間，因施用第二級毒
    品安非他命，經高雄地檢署檢察官聲請本院以八十八年度毒聲字第八六五二號裁
    定送觀察、勒戒後，認無繼續施用毒品之傾向，而於八十八年十二月二十一日，
    以八十八年度偵字第二五四一號為不起訴處分確定乙節，有不起訴處書影本一份
    附卷可稽。再被告於上開不起訴處分確定後，五年內復施用安非他命，犯毒品危
    害防制條例第十條第二項之罪，經檢察官聲請本院裁定將被告送觀察、勒戒處分
    後，因有繼續施用毒品傾向，並據檢察官聲請本院裁定令被告入戒治處所施以戒
    治一年迄今等情，亦有觀察勒戒聲請書、強制戒治聲請書各一件、執行指揮書二
    件、具有繼續施用毒品傾向函一件附卷可稽，及本院被告院內索引卡紀錄表、台
    灣高等法院被全國前按紀錄表、台灣高雄地方法院檢察署刑案資料查註紀錄表各
    一份在卷可考。從而，本件罪證明確，被告犯行堪以認定，應依法論科。
三、核被告所為，係犯毒品危害防制條例第十條第二項施用第二級毒品罪。被告非法
    施用第二級毒品安非他命前後，非法持有安非他命行為，本應以連續持有論罪科
    刑，惟其持有後進而施用，其持有之低度行為應被施用之高度行為所吸收，不另
    論其持有第二級毒品罪。再被告多次施用第二級毒品犯行，時間緊接，手法相似
    ，所犯係同一構成要件之罪，顯係基於概括犯意反覆為之，應依連續犯規定，以
    一罪論，並依法加重其刑。爰審酌被告前曾因施用安非他命，經觀察勒戒後，因
    無繼續施用毒品傾向，經檢察官為不起訴處分確定，詎不知悛悔，復繼續施用安
    非他命，顯見其拒絕毒品之意志不堅，行為頗有不當，且影響社會秩序，惟姑念
    其犯後坦承罪行，態度良好等一切情狀，量處如主文第一項所示之刑，並諭知易
    科罰金之折算標準，以資懲儆。扣案之第二級毒品安非他命一小包（驗前毛重一
    ．０五公克、驗後毛重一公克），應依毒品危害防制條例第十八條第一項前段宣
    告沒收銷燬之。又扣案之吸管二支、玻璃吸食器一支、空夾鏈塑膠袋一個，為被
    告所有且供（非專供）其施用第二級毒品安非他命犯罪所用之物，均應依刑法第
    三十八條第一項第二款之規定併予宣告沒收之。
據上論斷，應依刑事訴訟法第二百九十九條第一項前段，毒品危害防制條例第十條第
二項、第十八條第一項前段，刑法第十一條、第五十六條、第四十一條、第三十八條
第一項第二款，罰金罰鍰提高標準條例第二條，判決如主文。
本案經檢察官葉淑文到庭執行職務
中    華    民    國      八十九      年      四      月    二十九    日
                                      臺灣高雄地方法院刑事庭
                                法  官    郭錦茂
右正本證明與原本無異。
如不服本判決，應於判決送達後十日內，向本院提出上訴狀。
                                書記官    賴佳慧
中    華    民    國      八十九      年      五      月      二      日
附錄本判決論罪法條：
毒品危害防制條例第十條第二項：
  施用第二級毒品者，處三年以下有期徒刑。


司法院資訊處製作；財團法人民間司法改革基金會備份。
